【裁判字號】    99,交聲,146
【裁判日期】    990517
【裁判案由】    聲明異議
【裁判全文】
臺灣屏東地方法院交通事件裁定         99年度交聲字第146號
原處分機關  交通部公路總局高雄區監理所屏東監理站
法定代理人  高金木
異  議  人  甲○○
上列異議人因違反道路交通管理處罰條例案件，對於原處分機關
於民國99年4 月15日所為之處分（原處分：屏監違字第裁82-QQ0
000000號），聲明異議，本院裁定如下：
    主  文
異議駁回。
    理  由
一、原處分機關以異議人甲○○所有車牌號碼為6765-QY 號自用
    一般小客貨車，於民國99年1 月5 日11時許，行經速限每小
    時50公里之宜蘭縣蘇澳鎮台九線131.9 公里處（南下車道）
    ，行車速度達每小時74公里，而有行車速度超過最高時速24
    公里之違規行為，經雷達測速儀攝得違規照片後，由宜蘭縣
    政府警察局蘇澳分局員警逕行舉發，經查核無訛，乃依道路
    交通管理處罰條例第40條、第63條第1 項第1 款及違反道路
    交通管理事件統一裁罰基準及處理細則之規定，裁處罰鍰新
    臺幣（下同）1,800 元及記違規點數1 點。
二、異議意旨略以：舉發違規地點南北向回推，馬路皆為黃虛線
    分隔，與舉發照片雙黃線截然不同，且在違規地點前方100
    公尺處（即131.8 公里）並無警示標示，為此聲明不服，聲
    明異議等語。
三、按「汽車駕駛人，行車速度，超過規定之最高時速，或低於
    規定之最低時速，除有第四十三條第一項第二款情形外，處
    新臺幣一千二百元以上二千四百元以下罰鍰。」、「汽車駕
    駛人有下列各款所列條款之一者，除依原條款處罰鍰外，並
    予記點：一、有．．、第四十條．．情形之一者，各記違規
    點數一點。」，此道路交通管理處罰條例第40條、第63條第
    1項第1款定有明文。
四、經查：
  (一)異議人甲○○所有車牌號碼為6765-QY 號自用一般小客貨車
    ，於99年1 月5 日11時許，行經速限每小時50公里之宜蘭縣
    蘇澳鎮台九線131.9 公里處（南下車道），行車速度達每小
    時74公里，而有行車速度超過最高時速24公里之違規行為乙
    節，有卷存採證照片1 幀可稽，而該雷射測速儀，經經濟部
    標準檢驗局檢定合格，有效期限至99年4 月30日止，有卷存
    雷射測速儀檢定合格證書1 紙可查，是上開雷射測速儀既於
    合格有效期間內，又無證據顯示該儀器有所錯誤，是異議人
    有上開違規行為應可認定。
  (二)按對於行車速度超過規定之最高速限或低於規定之最低速限
    之違規行為，採用固定或非固定式科學儀器取得證據資料證
    明者，於一般道路須至少於一百公尺，於高速公路、快速公
    路須至少於三百公尺前，明顯標示之，此道路交通管理處罰
    條例第7 條之2 第3 項定有明文。本件採證前確實於前方21
    9 公尺處設有「前有測速照相請減速慢行」之警告牌乙節，
    有卷存宜蘭縣政府蘇澳分局99年3 月11日警澳交字第099510
    0712號函及所附警告標示相片2 幀可證，而上開條文規定設
    立警告標示之最短距離為「至少於一百公尺」，而非限定非
    於一百公尺處設立警告標示不可，是異議人辯稱在違規地點
    前方100 公尺處（即131.8 公里）並無警示標示云云，即有
    誤會。
  (三)依卷存證照片所示中間分隔對向車道之標線固為雙黃線，然
    依社會一般通念，雷射測速儀鏡頭位置固定，則其所拍攝範
    圍，即受有限制，無法自由移動鏡頭來取景，而本件依異議
    人所提出之照片觀之，異議人所指131.8 公里至132 公里路
    段，並非全部均為黃虛線，而係有黃虛線與雙黃實線並列之
    情形，則雷射測速儀因固定位置，鏡頭僅拍攝到雙黃實線，
    即非無可能，自難以此遽為認定舉發地點有誤，異議人此之
    辯解，尚無可採。
  (四)綜上所述，本件異議人既有上開違規行為，原處分機關，依
    上開規定為上開之裁罰，於法即無違誤，異議人之異議為無
    理由，應予駁回。
四、據上論斷，應依道路交通管理處罰條例第87條第2 項、道路
    交通案件處理辦法第19條，裁定如主文。
中    華    民    國    99    年    5     月    17    日
                    交通法庭    法  官  曾吉雄
以上正本證明與原本無異。
如不服本裁定應於收受送達後五日內向本院提出抗告書狀敘述抗
告之理由抗告於台灣高等法院高雄分院。
中    華    民    國    99    年    5     月    17    日
                                書記官  林祥玉

司法院資訊處製作；財團法人民間司法改革基金會備份。
